nb: Skjøte-/avslutningstype: Karabinkrok/sneppert; Kjettingkrok; Kappet ende (ingen spleising); Øyespleis; Varmeforseglet ende; Sjakkel; Myk sjakkel; Spleiset øye med kause; Rustfri kause; Taklet ende; Annet
sv: Skarv-/ändavslutningstyp: Karbinhake; Kedjekrok; Kapad ände (utan splits); Ögonsplits; Värmeförseglad ände; Schackel; Mjuk schackel; Splitsat öga med kaus; Rostfri kaus; Taglad ände; Annat
pt-PT: Tipo de terminação/emenda: Mosquetão/gancho de mola; Gancho de corrente; Extremidade cortada (sem emenda); Emenda com olhal; Extremidade selada a quente; Manilha; Manilha macia; Olhal emendado com sapatilho; Sapatilho de aço inoxidável; Extremidade com falcaça; Outro
vi: Loại nối/kết thúc: Carabiner/móc lò xo; Móc xích; Đầu cắt (không nối); Khuyết nối; Đầu ép nhiệt; Ma ní; Ma ní mềm; Khuyết nối có bẹn lót cáp; Bẹn lót cáp không gỉ; Đầu quấn chỉ; Khác
fr: Type d’épissure ou de terminaison: Mousqueton/crochet à pression; Crochet de chaîne; Extrémité coupée (sans épissure); Épissure à œil; Extrémité thermoscellée; Manille; Manille textile; Œil épissé avec cosse; Cosse en acier inoxydable; Extrémité surliée; Autre
el: Τύπος ματίσματος/απόληξης: Καραμπίνερ/γάντζος με ασφάλεια; Γάντζος αλυσίδας; Κομμένη άκρη (χωρίς γάσα); Γάσα; Θερμοκολλημένη άκρη; Ναυτικό κλειδί; Μαλακό ναυτικό κλειδί; Γάσα με ροδέλα; Ανοξείδωτη ροδέλα; Δεσμένη άκρη; Άλλο
ko: 접합/끝마감 유형: 카라비너/스냅 후크; 체인 후크; 절단된 끝부분(스플라이스 없음); 아이 스플라이스; 열 밀봉된 끝부분; 섀클; 소프트 섀클; 심블이 있는 스플라이스드 아이; 스테인리스 심블; 휘핑 마감 처리된 끝부분; 기타
sl-SI: Vrsta spleta/zaključka: Vponka/kavelj s karabinom; Kavelj za verigo; Odrezan konec (brez spoja); Ušesni spoj; Toplotno zatesnjen konec; Škopac; Mehki škopac; Ušesni spoj z naprstnikom; Naprstnik iz nerjavnega jekla; Previt konec; Drugo
en: Splice/termination type: Carabiner/snap hook; Chain hook; Cut end (no splice); Eye splice; Heat-sealed end; Shackle; Soft shackle; Spliced eye with thimble; Stainless thimble; Whipped end; Other
tr: Ek/sonlandırma tipi: Karabina/yaylı kanca; Zincir kancası; Kesik uç (eksiz); Halka dikişi; Isıyla mühürlenmiş uç; Kilit; Yumuşak kilit; Radansalı dikişli halka; Paslanmaz radansa; Piyanlı uç; Diğer
ja: スプライス／端末タイプ: カラビナ/スナップフック; チェーンフック; カットエンド (スプライスなし); アイスプライス; 熱融着エンド; シャックル; ソフトシャックル; シンブル付きアイスプライス; ステンレスシンブル; ホイップエンド; その他
zh-CN: 拼接/终止类型: 登山扣/弹簧扣; 链钩; 切割端（无拼接）; 眼孔拼接; 热封端; 卸扣; 软卸扣; 带套环的眼孔拼接; 不锈钢套环; 绑扎端; 其他
ru: Тип сплесня или оконцевания: Карабин; Цепной крюк; Обрезанный конец (без сплесня); Огон; Оплавленный конец; Такелажная скоба (шакл); Мягкий шакл; Огон с коушем; Коуш из нержавеющей стали; Обмотанный конец; Другое
it: Tipo di impiombatura/terminale: Moschettone/gancio a scatto; Gancio per catena; Estremità tagliata (senza giuntura); Impiombatura a occhio; Estremità termosaldata; Grillo; Grillo tessile; Occhio impiombato con redancia; Redancia in acciaio inossidabile; Estremità rilegata; Altro
ro-RO: Tip de matisare/terminație: Carabină/cârlig cu arc; Cârlig de lanț; Capăt tăiat (fără împletitură); Ochi împletit; Capăt sigilat termic; Ochete; Ochete moale; Ochi împletit cu rodanță; Rodanță din inox; Capăt matisat; Altele
es: Tipo de empalme/resección: Mosquetón/gancho de resorte; Gancho de cadena; Extremo cortado (sin empalme); Empalme de ojo; Extremo termosellado; Grillete; Grillete blando; Ojo empalmado con guardacabo; Guardacabo de acero inoxidable; Extremo rematado; Otro
th: ประเภทการเชื่อมต่อ/การสิ้นสุด: คาราบิเนอร์/สแน็ปฮุก; ตะขอโซ่; ปลายตัด (ไม่ต่อ); ต่อแบบห่วงตา; ปลายซีลด้วยความร้อน; สเก็น; สเก็นเชือก; ห่วงตาต่อมีปลอกกันรอย; ปลอกกันรอยสเตนเลส; ปลายพันเชือก; อื่นๆ
sk-SK: Typ spoja/ukončenia: Karabína/hák s poistkou; Reťazový hák; Odrezaný koniec (bez spojenia); Oko s úpletom; Tepelne utesnený koniec; Strmeň; Mäkký strmeň; Zapletané oko s očnicou; Nerezová očnica; Omotaný koniec; Iný
da: Type af splejsning eller endeafslutning: Karabin-/karabinhage; Kædekrog; Skåret ende (ingen splejsning); Øjesplejsning; Varmeforseglet ende; Sækkel; Soft-sækkel; Splejset øje med kovs; Rustfri kovs; Taklet ende; Andet
fi: Punos-/liitäntätapa: Karbiinihaka/jousihaka; Ketjukoukku; Leikattu pää (ei pleissausta); Silmukkapleissaus; Kuumasaumattu pää; Sakkeli; Pehmeä sakkeli; Pleissattu silmukka ja kousi; Ruostumaton kousi; Rihmattu pää; Muu
pl: Typ złącza/zakończenia: Karabińczyk / karabinek sprężynowy; Hak łańcuchowy; Odcięty koniec (bez splotu); Splot oka; Zgrzewana końcówka; Szekla; Szekla miękka; Splot oka z kauszą; Kausza ze stali nierdzewnej; Koniec owijany; Inne
de: Art der Spleiß-/Endverbindung: Karabiner-/Schnapphaken; Kettenhaken; Abgeschnittenes Ende (kein Spleiß); Augspleiß; Heißversiegeltes Ende; Schäkel; Softschäkel; Augspleiß mit Kausche; Edelstahlkausche; Getakeltes Ende; Sonstige
cs: Typ spoje/zakončení: Karabina; Řetězový hák; Odříznutý konec (bez zápletu); Záplet s okem; Tepelně zatavený konec; Třmen; Textilní třmen; Záplet s okem a očnicí; Nerezová očnice; Bandážovaný konec; Jiné
hr-HR: Vrsta spajanja/raskida: Karabiner / kuka s osiguračem; Kuka za lanac; Odrezani kraj (bez upleta); Upletena omča; Toplinski zapečaćen kraj; Škopac; Mekani škopac; Upletena omča s okovom; Nehrđajući okov; Opleteni kraj; Ostalo
bg-BG: Тип снаждане/завършек: Карабинер/кука с предпазител; Кука за верига; Отрязан край (без сплайс); Сплайс с ухо; Термично запечатан край; Шегел; Мек шегел; Сплайсвано ухо с кауш; Неръждаем кауш; Обшит край; Друго
hu: Kötéscsatlakozás/végződés típusa: Karabiner/csappantyús horog; Lánchorog; Vágott vég (toldás nélkül); Szemes kötés; Hőhegesztett vég; Sekli; Puha sekli; Szemes kötés kötélszívecskével; Rozsdamentes kötélszívecske; Bandázsolt vég; Egyéb
nl: Splits-/beëindigingstype: Karabijnhaak/musketon; Kettinghaak; Afsneden uiteinde (geen splitsing); Oogsplitsing; Door hitte verzegeld uiteinde; Sluiting; Zachte sluiting; Gesplitst oog met kous; Rvs kous; Getakeld uiteinde; Overige
lt-LT: Sujungimo / galinio tvirtinimo tipas: Karabinas / spyruoklinis kabliukas; Grandinės kabliukas; Nukirptas galas (be sujungimo); Kilpinis sujungimas; Termiškai užlydytas galas; Sąsaga; Minkšta sąsaga; Kilpinis sujungimas su antgaliu; Nerūdijančiojo plieno antgalis; Apvyniotas galas; Kita
zh-TW: 接合/終端類型: 登山扣/彈簧鉤; 鏈條鉤; 切斷端 (無拼接); 環眼拼接; 熱封端; 卸扣; 軟卸扣; 附套環的環眼拼接; 不鏽鋼套環; 綁紮端; 其他
pt-BR: Emenda/terminação tipo: Mosquetão/gancho de pressão; Gancho de corrente; Extremidade cortada (sem emenda); Emenda de olhal; Extremidade selada a quente; Manilha; Manilha macia; Olhal emendado com sapatilha; Sapatilha de aço inoxidável; Extremidade com falcaça; Outros